【裁判字號】    97,簡上,101
【裁判日期】    970619
【裁判案由】    家庭暴力罪之傷害
【裁判全文】
臺灣士林地方法院刑事判決             97年度簡上字第101號
上  訴  人
即  被  告  乙○○
上列上訴人即被告因家庭暴力傷害案件，不服本院士林簡易庭於
中華民國97年3 月31日所為96年度士簡字第1220號第一審刑事簡
易判決（聲請簡易判決處刑案號：臺灣士林地方法院檢察署96年
度偵字第11311 號），提起上訴，本院管轄第二審之合議庭判決
如下：
    主  文
上訴駁回。
乙○○緩刑貳年，應於緩刑期間付保護管束，並應自緩刑期間開
始之日起，給付被害人甲○○新臺幣肆萬捌仟元，給付方式為每
月為壹期，每期給付新臺幣貳仟元，至給付完畢為止，如有壹期
未付，視為全部到期。
    事實及理由
一、本案經本院審理結果，認第一審判決被告犯刑法第277 條第
    1 項之普通傷害罪，屬家庭暴力防治法第2 條第2 項之家庭
    暴力罪，量處拘役50日；又犯刑法第354 條毀損罪，量處拘
    役20日，應執行拘役60日，並均諭知如易科罰金以新臺幣（
    下同）1 千元折算1 日，其認事、用法及量刑均無不當，應
    予維持，引用第一審判決書記載之犯罪事實、證據及理由（
    如附件判決書）。
二、被告上訴意旨略以：上訴人即被告乙○○並未傷害甲○○，
    被害人甲○○所受之傷害尚難證明係上訴人所為。又上訴人
    並無毀損甲○○皮包及其內行動電話之故意，因係在拉扯間
    所造成，充其量僅有過失等語。
三、經查，上訴人即被告乙○○於本院審理中已坦承犯行，並經
    證人即被害人甲○○於檢察官偵查及本院審理中證述明確，
    復有聲請簡易判決處刑書所列證據可資佐證，足認被告應有
    普通傷害及毀損之故意，原審法院認被告所為，係犯刑法第
    277 條第1 項之普通傷害罪及同法第354 條毀損罪，援引刑
    事訴訟法第449 條第1 項前段、第3 項、第454 條，刑法第
    277 條第1 項、第354 條、第41條第1 項、第51條第6 款，
    刑法施行法第1 條之1 之規定，審酌被告因離婚爭執而傷害
    妻子身體，並毀損其所有物品，告訴人所受傷害程度等一切
    情狀，傷害部分量處拘役50日，毀損部分量處拘役20日，應
    執行拘役60日，並均諭知易科罰金之折算標準，其認事用法
    並無違誤，量刑亦屬妥適，上訴人仍以上述意旨提起上訴為
    無理由，應予駁回。
四、末查被告乙○○前未曾受有期徒刑以上刑之宣告，此有臺灣
    高等法院被告前案紀錄表在卷可按，其因離婚爭執而傷害被
    害人即其妻子之身體，並毀損其妻所有之物品，事後已坦承
    犯行，且被害人甲○○於本院審理中表示如上訴人給付其4
    萬8 千元作為子女之教育費用，願意原諒上訴人且同意法院
    給予其自新之機會，上訴人亦同意上開條件，本院考量被害
    人之意願及上開情形，及被告經此偵審教訓，自當知所警惕
    ，信無再犯之虞，因認前開宣告之刑以暫不執行為適當，爰
    併宣告緩刑2 年，並命被告應自緩刑期間開始之日起，給付
    被害人甲○○48,000元，給付方式為每月為1 期，每期給付
    2,000 元，至給付完畢為止，如有1 期未付，視為全部到期
    ，且本院認上訴人傷害部分屬家庭暴力罪，毀損部分亦屬對
    配偶為之，乃命上訴人於緩刑期間付保護管束，以觀後效，
    用啟自新（依刑法第74條第4 項，上開內容得為民事強制執
    行名義；且依刑法第75條之1 第1 項第4 款規定，違反上開
    之負擔情節重大，足認原宣告之緩刑難收其預期效果，而有
    執行刑罰之必要者，得撤銷緩刑之宣告）。
據上論斷，應依刑事訴訟法第455 條之1 第1 項、第3 項、第36
8 條、第373 條，家庭暴力防治法第38條第1 項，刑法第74條第
1 項第1 款、第2 項第3 款、第93條第1 項，判決如主文。
本案經檢察官徐名駒到庭執行職務。
中    華    民    國    97    年    6     月    19    日
                    刑事第一庭審判長法  官  洪英花
                                    法  官  林清吉
                                    法  官  雷雯華
以上正本證明與原本無異。
本件不得上訴。
                                    書記官  陳如玲
中    華    民    國    97    年    6     月    19    日
本案論罪科刑法條全文：
家庭暴力防治法第2條第2項
本法所稱家庭暴力罪者，謂家庭成員間故意實施家庭暴力行為而
成立其他法律所規定之犯罪。
刑法第277 條第1項
傷害人之身體或健康者，處3 年以下有期徒刑、拘役或1000元以
下罰金。
刑法第354條
毀棄、損壞前二條以外之他人之物或致令不堪用，足以生損害於
公眾或他人者，處2 年以下有期徒刑、拘役或5 百元以下罰金。


司法院資訊處製作；財團法人民間司法改革基金會備份。
